

Datos de contacto

- Palma de Mallorca, España
- +34 664 158 703
- fran.felicioniagmail.com
- github.com/francofelicioni
- in francofelicioni

Resumen

Me apasiona el desarrollo frontend, en estos momentos me encuentro realizando un contrato de prácticas y capacitandome para poder tener mi primera experiencia laboral en dicho sector.

Además, soy licenciado en marketing con especialización en lo digital, cuento con más de 8 años de experiencia.

Habilidades principales



























Franco Felicioni

JR FRONT-END DEVELOPER

Experiencia laboral

DESARROLLADOR FULL-STACK

OXYGEN Academy & Recruiting - Madrid, España Septiembre de 2022 -Actualidad

DISEÑADOR WEB

GAC Informática- Palma de Mallorca, España Noviembre de 2021 -Septiembre de 2022

- Contrato de practicas que consta de 14 sprints: HTML, CSS + GIT, Routing, Testing, Redux, API +D3, TypeScript, NODE, SQL, MONGO, Conexion, PHP, LARAVEL, React Native, Devops.
- Maquetación y diseño de sitios web con Wordpress (Elementor)
- Optimización de rendimiento de sitios web.
- Optimización SEO.
- Indexación de sitios web (Google Search Console)

ASISTENTE DE MARKETING

HotelBeds - Palma de Mallorca, España Noviembre de 2019 -Octubre 2021

- Análisis y gestión del mercado
- Gestión y captacion de clientes
- Colaboración en armado de espacios publicitarios
- E-mail marketing
- **SOCIAL MEDIA / ADS**

FISHBOWL, Sydney,

Febrero de 2018 - Marzo de 2019

- Facebook ads / Publicidad en redes
- Social media manager
- Content Creator
- Coordinador de acciones de marketing en PVT

ASISTENTE DE MARKETING JR

Bayer Pharmaceuticals -Bienos Aires, Argentina • Apoyo a visitadores médicos Marzo de 2016 - Diciembre • Sistema SAP de 2017

- Gestion de proveedores
- Coordinación de eventos y congresos

ASISTENTE DE MARKETING JR

Inti AR S.A - Buenos Aires, Argentina. Diciembre 2011 -Noviembre de 2015

- Community manager / Contenido para redes sociales
- Marketing en facebook
- Asesoramiento tecnico de productos deportivos (longboard, kitesurf, rollers, skate, windsurf, sup)

Formación académica

LICENCIATURA EN MARKETING

Universidad de Ciencias Sociales y Empresariales | Marzo de 2012 - Diciembre de 2016. Promedio 8.5

Formación Complementaria

FULL STACK DEVELOPER TRAINING

Oxuaen Academu | Septiembre 2022 -Actualiad

-MERN FULL STACK

CARRERA DE REACT FRONT END

Coder House | Octubre 2021 - Abril 2022

-Desarrollo Web (HTML 5 y CS3)

-JavaScript

-React JS

CERTIFICACION AVANZADA

I.T.B.A | Marzo 2021 -Junio 2021

Estrategias de Marketing Digital

Idiomas

English B2 First: "A" (Oral, listening, writing)